臺灣苗栗地方法院民事裁定
111年度家暫字第4號
聲  請  人  洪秀真  



代  理  人  柯鴻毅律師
相  對  人  洪何阿梅

上列當事人間改定輔助人事件，聲請人聲請暫時處分，本院裁定
如下：
    主  文
聲請駁回。
聲請費用由聲請人負擔。
    理  由
一、聲請意旨略以：相對人為受輔助宣告之人，關係人洪添進為
    相對人之輔助人，聲請人已提出改定輔助人事件，由本院審
    理中。因相對人患有多項疾病，於民國111年1月9日至國立
    成功大學醫學院附設醫院（下稱成大醫院）急診，並於同日
    入住該院加護病房，醫師建議相對人應立即接受氣切手術，
    因關係人洪添進顯不願簽署氣切手術同意書，爰請准許核發
    由聲請人單獨「以病患家屬名義」簽署「氣切手術同意書」
    之暫時處分等語。 
二、按法院就已受理之家事非訟事件，除法律別有規定外，於本
    案裁定確定前，認有必要時，得依聲請或依職權命為適當之
    暫時處分。但關係人得處分之事項，非依其聲請，不得為之
    ；關係人為前項聲請時，應表明本案請求、應受暫時處分之
    事項及其事由，並就得處分之事項釋明暫時處分之事由，家
    事事件法第85條第1項、第2項定有明文。又暫時處分，非有
    立即核發，不足以確保本案聲請之急迫情形者，不得核發，
    家事非訟事件暫時處分類型及方法辦法第4條亦有明文。衡
    諸暫時處分之立法本旨，係為因應本案裁定確定前之緊急狀
    況，避免本案請求不能或延滯實現所生之危害，是確保本案
    聲請之急迫性及必要性即為暫時處分之事由，應由聲請暫時
    處分之人，提出相當證據以釋明之。
三、經查：
（一）聲請人主張相對人為受輔助宣告之人，關係人洪添進為相
      對人之輔助人，聲請人已提出改定輔助人事件，由本院審
      理中等情，業經本院依職權調閱109年度輔宣字第35號改
      定輔助人事件（下稱本案）卷宗核閱無誤。又聲請人主張
      相對人有動手術之必要之情，業據提出成大醫院111年1月
      18日中文診斷證明書為證。 又關係人洪添進表示：無意
      願簽署手術同意書；除聲請人外，相對人大部分子女認相
      對人已高齡80幾歲，不宜接受侵入性之氣切手術治療，不
      要多受身體折磨，若可以藥物控制就以藥物控制病情就好
      等語，此有本院公務電話紀錄在卷可查。
（二）本院審酌：輔助人之權限依民法第15條之2所示，未及於受輔助宣告之人手術同意書之簽署，是本件暫時處分之聲請事項與本案內容並無直接關連。又本案已於111年2月17日裁定駁回聲請人之聲請，是本件是否仍有暫時處分之必要性，已非無疑；又以侵入性治療維持病人之最大生命，或以較緩和之療法使病人免受過多痛苦，係價值之判斷，並無對錯優劣之分，是此議題應由聲請人與相對人其他子女善加討論取得共識，不宜由法院認定。從而，聲請人之聲請為無理由，應予駁回。
中　　華　　民　　國　　111 　年　　2 　　月　　17　　日
                  家事法庭    法　官  曾建豪
以上正本與原本無誤。
如對本裁定不服，應於裁定送達後10日內向本院提出抗告狀附繕
本，並繳納抗告費新臺幣1,000 元。
中　　華　　民　　國　　111 　年　　2 　　月　　17　　日
                              書記官  陳政伸